臺灣臺中地方法院刑事判決
                                      102年度訴字第174號
公　訴　人　臺灣臺中地方法院檢察署檢察官
被　　　告　A女（代號TBF00000000，真實姓名年籍詳卷）
指定辯護人　蕭佩芬律師
被　　　告　蕭幸金



上列被告等因偽造有價證券等案件，經檢察官提起公訴（101年
度偵字第3827號、101年度偵字第25305號），本院判決如下：
    主    文
甲 犯偽造有價證券罪，處有期徒刑壹年捌月。緩刑肆年。如附
表所示之偽造本票共叁張上關於偽造「白○○」為發票人部分，
均沒收。
癸○○犯圖利公然猥褻罪，處拘役貳拾日，如易科罰金，以新臺
幣壹仟元折算壹日。扣案小費新臺幣伍佰元沒收。
    犯罪事實
一、緣甲 （代號TBF00000000，民國82年4月間生，真實姓名年
    籍詳卷）於99年11月間，前往辛○○（涉偽造私文書、偽造
    有價證券、妨害風化、誣告、偽證及違反兒童及少年性交易
    防制條例、人口販運防制法犯行，另行審結）所經營設在臺
    中市○區○○○路0段00號之「柳川18坊」流行茶坊（下稱
    「柳川18坊」）應徵陪酒工作，辛○○知悉甲 當時為未滿1
    8歲之少年，為媒介容留甲 從事性交易並應付警察臨檢，遂
    教唆甲 冒用其已滿18歲之姐白○○（真實姓名年籍詳卷）
    名義，填寫人事（員工）資料卡，並要求甲 提供白○○之
    國民身分證影本1紙以供置放在「柳川18坊」店內以備員警
    稽查，使原無偽造文書犯意之甲 因而萌生偽造文書之犯意
    ，於99年12月14日，冒用白○○之名義，在人事（員工）資
    料卡上填載白○○之姓名年籍資料而偽造該私文書，並交付
    辛○○而行使之，足生損害於白○○（甲 此部分行為，業
    經臺灣臺中地方法院檢察署檢察官移送本院少年法庭處理，
    並經本院少年法庭裁定不付審理交法定代理人嚴加管教確定
    ）。因甲 於「柳川18坊」從事性交易期間時，曾陸續向辛○○借貸金錢，但未能清償，至100年5月間甲 滿18歲後，
    辛○○恐甲 未能還款，遂於100年5月5日，教唆甲 冒用白
    ○○名義簽發本票以供上開債務其中新臺幣（下同）15,000
    元額度之擔保，使原無犯意之甲 因而萌生偽造有價證券之
    犯意，於同日，即在如附表所示3紙本票上發票人欄，偽造
    白○○之署名各1枚，完成偽造以白○○為發票人之本票3紙
    （票號、金額、發票日均如附表所示），並在白○○簽名旁
    簽立自己姓名以示為共同發票人後，隨即交付辛○○而行使
    之。嗣辛○○明知甲 係應其要求始偽造人事（員工）資料
    卡及如附表所示本票，且如附表所示本票所擔保之借款均自
    甲 之每月工作報酬中扣除償還，仍於100年11月7日與「柳
    川18坊」少爺庚○○（涉誣告、偽證、妨害風化及違反兒童
    及少年性交易防制條例犯行，另行審結）共同具狀向臺灣臺
    中地方法院檢察署檢察官告發甲 偽造人事（員工）資料卡
    及告訴甲 持如附表所示之本票向辛○○、庚○○詐取借款
    云云，經檢察官分案偵辦後，甲 於案件偵查中自白上開犯
    行，另供出遭辛○○、庚○○性剝削及勞力剝削而查獲上情
    。
二、癸○○為007傳播公司旗下之應召女子，花名為「安琪」，
    平時接受該傳播公司媒介至臺中市各地酒店、KTV從事俗稱
    「基本的」（即應召女子於陪酒時可脫下衣物，僅著內褲，
    供男客撫摸狎玩）陪酒工作，每次陪酒以每節50分鐘費用1,
    200元計算，其可獲取600元為報酬，餘款600元其中500元歸
    酒店、KTV所有、其中100元則歸007傳播公司所有。緣戊○○、李三郎於101年11月6日22時許，前往商業登記名稱為「
    柳川實業有限公司」、登記名義負責人為壬○○（涉妨害風
    化罪嫌，由臺灣臺中地方法院檢察署檢察官以101年度偵字
    第25305號為不起訴處分確定），實際由辛○○所經營設在
    臺中市○區○○○路0段00號地下1樓之「鑽石俱樂部酒店」
    （下稱「鑽石酒店」）消費，向擔任「鑽石酒店」少爺之乙○○（涉妨害風化、違反兒童及少年性交易防制條例犯行，
    另行審結）要求媒介「基本的」或俗稱「保三的」（即男客
    消費3節時數，應召女子於陪酒時可替男客口交或手淫）之
    應召女子前來陪酒後，在鑽石酒店擔任少爺及晚班會計之丁○○（涉妨害風化、違反兒童及少年性交易防制條例犯行，
    另行審結）即利用店內櫃臺無線電呼叫007傳播公司及588傳
    播公司派遣從事「基本的」應召女子前來，007傳播公司即
    派送癸○○前往鑽石酒店；588傳播公司則派送花名「糖果
    」之丙○○（涉妨害風化犯行，另行審結）前往鑽石酒店，
    俟癸○○、丙○○抵達後，經由乙○○引導進入鑽石酒店
    B12包廂（包廂門未有上鎖裝置）內與戊○○、李三郎飲酒
    。癸○○、丙○○均基於意圖營利，使人觀覽公然猥褻行為
    之犯意聯絡，在上開不特定人均得隨意出入之包廂內，與戊○○、李三郎進行擲骰子比大小之遊戲，約定如癸○○、丙○○每次擲輸即脫衣1件，如戊○○、李三郎每次擲輸則須
    飲酒1杯及支付小費100元，癸○○、丙○○因玩遊戲結果而
    均褪去上衣及裙子，並裸露乳房，僅著內褲，供戊○○、李
    三郎觀看，藉此為在客觀上足以誘起他人性慾之猥褻行為，
    癸○○亦藉此贏得小費500元；丙○○則贏得小費300元。嗣
    員警於同日23時10分許搜索鑽石酒店，在B12包廂內查獲上
    情，並當場扣得癸○○獲得之小費500元、丙○○獲得之小
    費300元，另扣得鑽石酒店營業所得現金12,000元、11月6日
    派遣班表1張、B12包廂消費單（桌號凱哥B12）1張、打鐘卡
    2張（姓名阿彬、阿憲）、打卡鐘1台。
三、案經臺中市政府警察局第一分局移送臺灣臺中地方法院檢察
    署檢察官偵查及同署檢察官簽分偵查起訴。
    理    由
壹、證據能力：
一、按刑事被告之詰問權，係指訴訟上被告有在審判庭盤詰證人
    之權利；偵查中檢察官訊問證人，旨在蒐集被告犯罪證據，
    以確認被告嫌疑之有無及內容，與審判中透過當事人之攻防
    ，經由詰問程序調查證人以認定事實之性質及目的有別。偵
    查中辯護人僅有在場權及陳述意見權，此觀之刑事訴訟法第
    245條第2項前段之規定甚明，檢察官訊問證人並無必須傳喚
    被告使其得以在場之規定，同法第248條第1項前段雖規定「
    如被告在場者，被告得親自詰問」，亦僅賦予該在場被告於
    檢察官訊問證人時得親自詰問證人之機會而已，被告如不在
    場，殊難期有親自詰問之可能。此項未經被告詰問之被告以
    外之人於偵查中向檢察官所為之陳述，依刑事訴訟法第159
    條第1項、第159條之1第2項之規定，除顯有不可信之例外情
    況外，原則上為「法律規定得為證據」之傳聞例外，依其文
    義解釋及立法理由之說明，並無限縮於檢察官在偵查中訊問
    證人之程序，應已給予被告或其辯護人對該證人行使反對詰
    問權者，始有證據能力之可言。為保障被告之反對詰問權，
    並與現行法對傳聞例外所建構之證據容許範圍求其平衡，證
    人在偵查中雖未經被告之詰問，倘被告於審判中已經對該證
    人當庭及先前之陳述進行詰問，即已賦予被告對該證人詰問
    之機會，則該證人於偵查中之陳述即屬完足調查之證據，而
    得作為判斷之依據，此有最高法院97年度台上字第405號判
    決意旨可參。是依上開說明可知，在偵查中訊問證人，被告
    或其辯護人對該證人雖未行使反對詰問權，依刑事訴訟法第
    159條之1第2項之規定，原則上屬於法律規定為有證據能力
    之傳聞證據，於例外顯有不可信之情況，始否定其得為證據
    ，亦即，得為證據之被告以外之人於偵查中向檢察官所為之
    陳述，因其陳述未經被告詰問，應認屬於未經合法調查之證
    據，但非為無證據能力（亦有最高法院96年度台上字第4365
    號、96年度台上字第3923號判決、97年度台上字第356號判
    決意旨可參）。經查，本案證人白○○於檢察官偵查中具結證
    述之內容（見臺灣臺中地方法院檢察署100年度他字第6865
    號卷《下稱他卷》第18頁），被告甲 及其辯護人並未釋明有
    何顯不可信之情況，且亦查無顯有不可信之情況，且經被告
    甲 及其辯護人於本院準備程序時同意作為證據（見本院卷
    一第115頁），本院於審理時復提示該證據予被告甲 及其辯
    護人辨認並告以要旨，被告甲 及其辯護人亦未曾於言詞辯
    論終結前爭執其證據能力或聲明異議（見本院卷二第144頁
    ），依上開說明，證人白○○於偵查中之陳述即屬完足調查之
    證據，而得作為判斷之依據。另本案證人戊○○、丙○○、陳○○
    、李柔瑩於檢察官偵查中具結證述之內容（見臺灣臺中地方
    法院檢察署101年度偵字第25305號卷《下稱偵一卷》第64至65
    頁、偵一卷第36至37頁、臺灣臺中地方法院檢察署101年度
    偵字第25150號卷《下稱偵二卷》第122至126頁、第147至149
    頁），被告癸○○並未釋明有何顯不可信之情況，且亦查無顯
    有不可信之情況，且經被告癸○○於本院準備程序時同意作為
    證據（見本院卷一第115頁），本院於審理時復提示該證據
    予被告癸○○辨認並告以要旨，被告癸○○亦未曾於言詞辯論終
    結前爭執其證據能力或聲明異議（見本院卷二第144頁），
    依上開說明，證人戊○○、丙○○、陳○○、李柔瑩於偵查中之陳
    述即屬完足調查之證據，而得作為判斷之依據。
二、按刑事訴訟法第159條之4規定，除前三條（指同法第159條
    之1至第159條之3）之情形外，下列文書亦得為證據：(一)
    除顯有不可信之情況外，公務員職務上製作之紀錄文書、證
    明文書。(二)除顯有不可信之情況外，從事業務之人於業務
    上或通常業務過程所須製作之紀錄文書、證明文書。(三)除
    前二款之情形外，其他於可信之特別情況下所製作之文書。
    查卷附之證人白○○國民身分證正反面影本1紙（見他卷第6頁
    ），屬公務員職務上製作之證明文書，無預見日後可能會被
    提供作為證據之偽造動機，且無其他顯然不可信之情況，依
    上揭條文規定，自得作為證據。
三、卷附之人事（員工）資料卡影本1紙、如附表所示本票影本
    共3紙（見他卷第5頁、第7頁），係以其「物之性質」作為
    證據資料，與一般「物證」無異，得直接以文書證據本身之
    解讀，推論待證事實，毋須依傳聞排除法則審究其證據能力
    之有無。
四、卷附之丁○○等人涉嫌妨害風化案現場照片9張（見警卷第44
    至48頁），係以機械之方式所留存之影像，並非依憑人之記
    憶再加以轉述而得，並非供述證據，並無「傳聞證據排除法
    則」之適用，復無證據證明有何偽造、變造或違法取得之情
    事，且與本件妨害風化部分之犯罪事實具關聯性，自有證據
    能力。
五、有關本案扣案之被告癸○○獲得之小費500元、證人丙○○獲得
    之小費300元，鑽石酒店營業所得現金12,000元、11月6日派
    遣班表1張、B12包廂消費單（桌號凱哥B12）1張、打鐘卡2
    張（姓名阿彬、阿憲）、打卡鐘1台，非屬供述證據而無傳
    聞法則之適用；且上開扣案之物品係員警持本院核發之搜索
    票進行搜索而查扣等情，有本院101年聲搜字第2945號搜索
    票1份、臺中市政府警察局第一分局搜索扣押筆錄及扣押物
    品目錄表各1份存卷可按（見警卷第38至42頁），足見係由
    員警依法定程序合法扣得，且亦與本案具有關聯性，當有證
    據能力。
六、按被告以外之人於審判外之言詞或書面陳述，除法律有規定
    者外，不得作為證據，刑事訴訟法第159條第1項定有明文，
    此即學理上所稱「傳聞證據排除法則」。又被告以外之人於
    審判外之陳述，雖不符同法第159條之1至第159條之4之規定
    ，而經當事人於審判程序同意作為證據，法院審酌該言詞陳
    述或書面陳述作成時之情況，認為適當者，亦得為證據。當
    事人、代理人或辯護人於法院調查證據時，知有第159條第1
    項不得為證據之情形，而未於言詞辯論終結前聲明異議者，
    視為有前項之同意，此則據同法第159條之5規定甚明。鑒於
    採用傳聞證據排除法則重要理由之一，係因傳聞證據未經當
    事人之反詰問予以覈實，若當事人願放棄對原供述人之反對
    詰問時，原則上即可承認該傳聞證據之證據能力。而揆諸我
    國刑事訴訟法第159條之5之立法理由，除參照前述傳聞證據
    排除法則之基本法理外，亦參考日本刑事訴訟法第326條之
    立法例，查日本刑事審判實務之運作，有關檢察官及被告均
    同意作為證據之傳聞書面材料或陳述，可直接援引該國刑事
    訴訟法第326條作為傳聞例外之法律依據，僅在檢察官與被
    告或其辯護人不同意之情況下，乃須根據其他傳聞例外規定
    ，俾以斟酌該等傳聞書面材料或陳述是否具有證據能力，在
    當事人間無爭執之案件中，傳聞證據基本上均可依據前引規
    定提出於法院使用。據此，我國刑事訴訟法第159條之5之適
    用應可作同上之解釋。查證人戊○○、李三郎於警詢中之證述
    （見警卷第29至32頁、第34至37頁）及同案被告丙○○於警詢
    中供述（見警卷第16至18頁）、同案被告壬○○於警詢中供述
    （見警卷第25至27頁），其性質均屬被告以外之人於審判外
    之陳述而屬傳聞證據，檢察官、被告癸○○就該等審判外之陳
    述，均未曾於言詞辯論終結前爭執其證據能力或聲明異議（
    見本院卷二第144頁），本院審酌上開傳聞證據作成時之情
    況，核無違法取證及證明力明顯過低之瑕疵，為證明犯罪事
    實所必要，亦認為以之作為證據為適當，依刑事訴訟法第15
    9條之5規定，有證據能力。
貳、認定犯罪事實所憑之證據及理由：
一、被告甲 部分：被告甲 於偵查中、本院準備程序、審理時對
    上開犯罪事實均坦白承認（見他卷第16頁背面至第17頁、第
    18頁背面；臺灣臺中地方法院檢察署101年度偵字第3827號
    卷第5頁背面至第6頁；本院卷一第114頁背面；本院卷二第1
    50頁背面），核與證人白○○於偵查中證稱伊未簽發如附表所
    示本票、亦未同意甲 以其名義簽發本票等情（見他卷第18
    頁），大致相符，且有證人白○○國民身分證正反面影本1紙
    （見他卷第6頁）、人事（員工）資料卡1紙、如附表所示本
    票影本共3紙（見他卷第5頁、第7頁）附卷可稽，足認被告
    甲 上開自白與事實相符，而可採信。被告甲 上開犯行事證
    明確，應依法論科。
二、被告癸○○部分：
(一)被告癸○○於警詢、偵查中、本院準備程序、審理時對上開犯
    罪事實均坦白承認（見警卷第20至22頁；偵一卷第37頁至第
    37頁背面；本院卷一第114頁背面；本院卷二第150頁背面）
    ，核與：⑴證人戊○○於警詢及偵查中證述至鑽石酒店消費，
    向同案被告乙○○要求媒介「基本的」應召女子前來陪酒，經
    同案被告乙○○媒介被告癸○○及同案被告丙○○前來包廂進行脫
    衣陪酒之猥褻行為，伊有給被告癸○○及同案被告丙○○小費等
    情節（見警卷第30至32頁；偵一卷第64至65頁）；⑵證人李
    三郎於警詢證述其與證人戊○○前往鑽石酒店消費，在消費包
    廂內為警查獲被告癸○○及同案被告丙○○裸露上半身等情節（
    見警卷第35至36頁）；⑶證人陳○○於偵查中證述經紀公司載
    伊至鑽石酒店上班，酒店內消費方式有「基本的」即脫衣陪
    酒、「保三的」即消費3節時數保證有口交或手淫半套服務
    ，同案被告丁○○常在櫃臺，錢向同案被告丁○○領取，同案被
    告乙○○係少爺等情節（見偵二卷第122至126頁）；⑷證人李
    柔瑩於偵查中證述588傳播公司之司機載伊至鑽石酒店上班
    ，酒店內消費方式有「基本的」即男客可伸手進入應召女子
    衣服內撫摸、「保三的」即消費3節時數即可使應召女子口
    交或手淫半套服務，酬勞向櫃臺領取等情節（見偵二卷第14
    7至149頁）；⑸同案被告丙○○於警詢中供述及於偵查中以證
    人身分證述其與被告癸○○在鑽石酒店包廂為警查獲裸露上身
    、僅著內褲與男客玩脫衣陪酒，所得係自男客消費款項中與
    鑽石酒店拆帳，係同案被告乙○○引導其與被告癸○○進入包廂
    等情節（見警卷第16至18頁；偵一卷第36至37頁），均大致
    相符，且有11月6日派遣班表1張、B12包廂消費單影本1張（
    桌號凱哥B12）、打鐘卡影本（姓名阿彬、阿憲）2張（見警
    卷第50至51頁）、丁○○等人涉嫌妨害風化案現場照片9張（
    見警卷第44至48頁）在卷可參及被告癸○○獲得之小費500元
    、同案被告丙○○獲得之小費300元，鑽石酒店營業所得現金1
    2,000元、打卡鐘1台扣案可佐，足認被告癸○○上開自白與事
    實相符，而可採信。
(二)按刑法分則中「公然」二字之意義，祇以不特定人或多數人
    得以共見共聞之狀況為已足，又所謂多數人，係包括特定之
    多數人在內，至其人數應視立法意旨及實際情形已否達於公
    然之程度而定（司法院院字第2033號解釋及大法官會議釋字
    第145號解釋要旨可資參照）。查上開B12包廂案發當時未上
    鎖亦不能反鎖等情，業據共同被告丙○○於偵查中以證人身分
    證述（見偵一卷第36頁背面）及證人壬○○於警詢中供述明確
    （見警卷第26頁），自屬特定多數人或不特定多數人得以共
    見共聞之場所，應合於「公然」之要件。又被告癸○○、共同
    被告丙○○裸露上身，與男客飲酒、進行遊戲之行為，依社會
    一般通念，在客觀上足以挑起男客之性慾，當屬猥褻行為無
    訛。且被告癸○○、同案被告丙○○藉此從男客消費金額中拆帳
    賺取報酬，並獲得小費，渠等主觀上均有意圖營利供人觀覽
    之犯意，亦堪認定。從而，被告癸○○上開犯行事證明確，應
    依法論科。叁、論罪科刑之理由：
一、核被告甲 所為，係犯刑法第201條第1項之偽造有價證券罪
    。另按刑法偽造有價證券罪，其偽造後持以行使，因偽造之
    目的在得以行使，故行使行為較偽造行為犯行為輕，應依吸
    收犯法則認行使之低度行為為偽造之高度行為所吸收（最高
    法院81年度台上字第6349號刑事判決參照），故被告甲 偽
    造「白○○」之署名3枚，完成偽造發票人為「白○○」之3紙本
    票後，再持向同案被告辛○○行使，其偽造署名之行為，均係
    偽造有價證券之階段行為；行使偽造有價證券之低度行為則
    應為偽造有價證券之高度行為所吸收，均不另論罪。再按同
    時偽造同一被害人之多件同類文書或同一被害人之多張支票
    時，其被害法益仍僅一個，不能以其偽造之文書件數或支票
    張數，計算其法益。此與同時偽造不同被害人之文書或支票
    時，因有侵害數個人法益，係一行為觸犯數罪名者迴異（最
    高法院73年台上字第3629號判例參照）。被告甲 冒用被害
    人白○○之名義同時、地簽發本票3紙，乃被害人及被害法益
    均同一之情形，應僅論以一偽造有價證券罪為已足。另核被
    告癸○○所為，係犯刑法第234條第2項圖利公然猥褻罪。另起
    訴意旨雖認被告癸○○與同案被告丙○○共同犯刑法第234條第2
    項之圖利公然猥褻罪。惟卷內查無其他積極證據可資證明被
    告癸○○與同案被告丙○○有犯意聯絡，被告被告癸○○與同案被
    告丙○○應係分別為賺取個人陪酒報酬之意思而為公然猥褻犯
    行，非屬共同正犯，附此敘明。
二、按刑之量定，為求個案裁判之妥當性，法律固賦予法院裁量
    權，但此項裁量權之行使，除應依刑法第57條規定，審酌行
    為人及其行為等一切情狀，為整體之評價，並應顧及比例原
    則與平等原則，使罪刑均衡，輕重得宜，以契合社會之法律
    感情。又刑法第59條規定犯罪之情狀可憫恕者，得酌量減輕
    其刑，其所謂「犯罪之情狀」，與同法第57條規定科刑時應
    審酌之一切情狀，並非有截然不同之領域，於裁判上酌減其
    刑時，應就犯罪一切情狀，予以全盤考量，審酌其犯罪有無
    可憫恕之事由（即有無特殊之原因與環境，在客觀上足以引
    起一般同情，以及宣告法定低度刑，是否猶嫌過重等等），
    以為判斷。本院審酌被告甲 係受同案被告辛○○性剝削、勞
    力剝削情況下，應同案被告辛○○要求而偽造本票以擔保借款
    債務，其偽造目的並非藉以訛詐他人，收受偽造本票之同案
    被告辛○○更無受詐欺可能，被告甲 因年輕識淺，思慮不周
    ，致偽造本票，雖屬違法，惟其所為仍與自主萌生犯意、欲
    藉行使偽造有價證券詐取不法利益之情有別，從被告甲 犯
    案情節觀之，倘仍遽處以法定本刑之最低刑度，無異失之過
    苛而不盡情理，不免予人情輕法重之感，且難謂符合罪刑相
    當性及比例原則，更無從與欲藉行使偽造有價證券詐取不法
    利益、擾亂金融秩序之惡行有所區隔，是其犯罪情狀相較於
    法定之重刑，在客觀上足以引起一般人之同情，情節尚堪憫
    恕，爰依刑法第59條規定，就被告甲 所犯偽造有價證券罪
    ，酌量減輕其刑。
三、爰審酌被告甲 ：⑴前無犯罪紀錄，有臺灣高等法院前案案件
    異動查證作業在卷可參（見本院卷二證物袋）；⑵為本件偽
    造有價證券犯行，侵害被害人白○○之權利，所為固殊值非難
    ，但行為時甫滿18歲，智識尚淺，且係受對其性剝削及勞力
    剝削之同案被告辛○○教唆而為之；⑶犯後坦承犯行，態度尚
    可，且被害人白○○具狀表示不欲追究，請求從輕量刑等語，
    有白○○聲明書1紙在卷可查（見本院卷二證物袋）；⑷所偽造
    有價證券之張數為3張、金額共15,000元及其犯罪之動機、
    目的、手段等一切情狀，量處如主文所示之刑。又被告甲 
    前無犯罪紀錄，其因智識尚淺，一時失慮，偶罹刑章，且事
    後坦認犯行，均如上述，其經此偵審程序，當能知所警惕，
    本院認本件所宣告之刑，以暫不執行為適當，併予諭知緩刑
    4年，以啟自新。另審酌被告癸○○：⑴前無犯罪紀錄，有臺灣
    高等法院被告前案紀錄表附卷可稽；⑵公然為猥褻行為以牟
    取金錢，影響社會善良風氣；⑶犯後承認犯行，態度尚可，
    兼衡其本件犯罪所得等一切情狀，量處如主文所示之刑，並
    諭知易科罰金之折算標準。
四、沒收部分：
(一)被告甲 偽造如附表所示共3張本票上關於「白○○」為發票人
    部分，係屬偽造，應依刑法第205條規定宣告沒收。又票據
    之偽造，不影響於真正簽名之效力，為票據法第15條所明定
    ，是如附表所示之本票，既已具備形式要件，且被告甲均在
    發票人欄簽名，基於票據行為獨立性原則，均仍應負發票人
    責任，此部分不在沒收之列（最高法院84年台上字第1550號
    判例要旨參照），附此敘明。
(二)扣案之被告癸○○獲得之小費500元、係證人戊○○因被告癸○○
    進行脫衣陪酒遊戲而給予之金錢，業據證人戊○○於警詢證述
    明確（見警卷第31頁），堪認係被告癸○○因犯罪所得之物，
    爰依刑法第38條第1項第3款諭知沒收。另扣案同案被告丙○○
    獲得之小費300元，鑽石酒店營業所得現金12,000元、11月6
    日派遣班表1張、B12包廂消費單（桌號凱哥B12）1張、打鐘
    卡2張（姓名阿彬、阿憲）、打卡鐘1台，雖屬被告癸○○犯本
    件圖利公然猥褻罪之證據，然非被告蕭幸所有，自不得諭知
    沒收，附此敘明。
據上論斷，應依刑事訴訟法第299條第1項前段，刑法第201條第1
項、第234條第2項、第59條、第41條第1項前段、第205條、第38
條第1項第3款，刑法施行法第1條之1第1項、第2項前段，判決如
主文。
本案經檢察官己○○到庭執行職務。
中　　華　　民　　國    103　　年　　4　　月　　23　　日
                  刑事第十六庭  審判長法  官  周瑞芬
                                      法  官  許月馨
                                      法  官  林德鑫
以上正本證明與原本無異。
如不服本判決應於收受判決後10日內向本院提出上訴書狀，並應
敘述具體理由；其未敘述上訴理由者，應於上訴期間屆滿後20日
內向本院補提理由書（均須按他造當事人之人數附繕本）「切勿
逕送上級法院」。
                                      書記官  廖于萱
中　　華　　民　　國    103　　年　　4　　月　　23　　日
附表：

編號 偽造有價證券及數量 應沒收之物   1 偽造票號CH0000000號（發票日100年5月5日、面額5,000元、發票人欄另有「甲 」簽名）本票壹張。 偽造「白○○」為發票人部分。   2 偽造票號CH0000000號（發票日100年5月5日、面額5,000元、發票人欄另有「甲 」簽名）本票壹張。 偽造「白○○」為發票人部分。   3 偽造票號CH0000000號（發票日100年5月5日、面額5,000元、發票人欄另有「甲 」簽名）本票壹張。 偽造「白○○」為發票人部分。 


附錄論罪科刑法條：
中華民國刑法第201條意圖供行使之用，而偽造、變造公債票、
公司股票或其他有價證券者，處3年以上10年以下有期徒刑，得
併科3千元以下罰金。行使偽造、變造之公債票、公司股票或其
他有價證券，或意圖供行使之用，而收集或交付於人者，處1年
以上7年以下有期徒刑，得併科3千元以下罰金。中華民國刑法第
234條意圖供人觀覽，公然為猥褻之行為者，處1年以下有期徒刑
、拘役或3千元以下罰金。意圖營利犯前項之罪者，處2年以下有
期徒刑、拘役或科或併科1萬元以下罰金。